【裁判字號】    95,財管,16
【裁判日期】    950711
【裁判案由】    選任遺產管理人
【裁判全文】
臺灣高雄地方法院民事裁定              95年度財管字第16號
聲  請  人  中國農民銀行股份有限公司
法定代理人  丁○○
代  理  人  甲○
被繼承人    乙○○
關  係  人  丙○○
            ○○○○○
選任丙○○○○○○○為被繼承人.
26 日 生，
雄市○鎮區○○街20號）之遺產管理人。
程序費用由被繼承人乙○○之遺產.
    理      由
一、按先順序繼承人均拋棄其繼承權時，由次順序之繼承人繼承
    。其次順序繼承人有無不明或第四順序之繼承人均拋棄其繼
    承權者，準用關於無人承認繼承之規定；又繼承開始時，繼
    承人有無不明而未能依民法第1177條選定遺產管理人時，得
    由利害關係人或檢察官聲請法院選任之，民法第1176條第6
    項、第1178條第2 項分別定有明文。
二、聲請意旨略以：被繼承人乙○○於民國79年6 月19日邀同其
    配偶許春燕為連帶保證人向聲請人借款新台幣（下同）5800
    萬元，並提供翁許春燕坐落於屏東縣枋寮鄉○○段129 、13
    1 、229 、228 、247 及249 地號之土地，及其上建物屏東
    縣枋寮鄉○○路362 號建物一筆為擔保，詎被繼承人乙○○
    於借款後僅部分繳息後，尚積欠銀行借款本金5567萬8541元
    ，及自民國82年6 月19日起算按年息百分之13.75%計算之利
    息及並自民國82年7 月20日起至清償日止計算之違約金。惟
    被繼承人乙○○於93年10月31日去世後，其全部繼承人均已
    聲明拋棄繼承，且無法依民法第1177條規定選定遺產管理人
    ，致聲請人之債權無法行使，為此爰依非訟事件法聲請選任
    被繼承人配偶之連帶保證人許春燕為其遺產管理人，以便受
    償債權等語，並提出放款借據影本1 份、台灣屏東地方法院
    （以下簡稱屏東地院）更正拍賣公告、屏東地院民事執行處
    通知、債權憑證、台灣高雄地方法院家事法庭95年1 月4 日
    雄院隆家金93繼2117字第782 號函1 件、除戶戶籍謄本1 件
    為證，本院復依職權調取本院93年度繼字第2117號拋棄繼承
    事件全卷卷證。
三、查聲請人主張之前揭事實，業據聲請人提出債權讓與證明書
    、債權憑證及戶籍謄本為證，且經本院依職權調閱本院93年
    度繼字第2117號拋棄繼承事件全卷卷證，核屬相符，堪信真
    實。揆諸首揭法條規定與說明，聲請人既為被繼承人乙○○
    之債權人，應屬利害關係人無疑，其向本院聲請指定之遺產
    管理人，當屬有據。本院審酌：被繼承人劉哲安之配偶丙○
    ○○○○○○、子女翁世容、翁國峰、翁國超及翁啟容，父
    親翁新業，及其兄弟姊妹翁溢深、馬翁對、翁松雄、翁月
    、翁麗雪、翁木端及翁豐津等人固均拋棄繼承，本無義務就
    被繼承人乙○○之遺產再為管理，惟被繼承人乙○○之配偶
    丙○○○○○○○乃上開借款之連帶保證人，其對被繼承人
    乙○○之債務狀況應甚明瞭，當可期待翁春燕能積極管理被
    繼承人乙○○所留遺產，以儘早清償其所擔負之連帶保證債
    務等一切情狀，本院認為利於管理及處理被繼承人乙○○後
    續之遺產問題，爰依聲請選任翁春燕即翁許春燕（女性，民
    國○○年○ 月○○日生，身分證統一編號：Ｚ000000000號）為被
    繼承人丙○○○○○○○之遺產管理人。
四、依非訟事件法第157 條，裁定如主文。
中    華    民    國    95    年    7     月    11    日
                  家事法庭法  官  郭慧珊
正本係照原本作成。
如對本裁定抗告須於裁定送達後10日內向本院提出抗告狀。
中    華    民    國    95    年    7     月    11    日
                          書記官  張琇晴


司法院資訊處製作；財團法人民間司法改革基金會備份。
